【裁判字號】    98,勞抗,9
【裁判日期】    980903
【裁判案由】    給付薪資等
【裁判全文】
臺灣高等法院民事裁定                   98年度勞抗字第9號
抗  告  人  沈祖海聯合建築師事務所
法定代理人  甲  ○
上列抗告人與相對人乙○○間請求給付薪資等事件，對於中華民
國98年7月14日臺灣臺北地方法院97年度勞訴字第120號裁定提起
抗告，本院裁定如下：
    主  文
抗告駁回。
抗告費用由抗告人負擔。
    理  由
一、本件抗告意旨略以：本件收受原審判決書者，係台灣莫特麥
    克唐納工程顧問有限公司 (下稱莫特公司)，並非抗告人即
    應受送達人，莫特公司雖與抗告人收受送達處所設於同址，
    惟並未共同生活或受僱於抗告人，非屬民事訴訟法第137條
    第1項之同居人或受僱人，郵務機關將原審判決書付與莫特
    公司，顯非合法送達，其上訴期間不應以莫特公司代為收受
    日即民國 (下同)98 年6月10日為起算日。本件莫特公司於
    同年月17日始將原審判決書轉交於抗告人，故應以該日作為
    起算上訴期間之標準，是抗告人於同年7月6日提起上訴，並
    未逾上訴期間，原裁定以抗告人上訴逾期而駁回其上訴，顯
    有違誤等語。爰求: 廢棄原裁定。
二、按提起第二審上訴，應於第一審判決送達後20日之不變期間
    內為之，提起上訴如逾上訴期間者，原第一審法院應以裁定
    駁回之，民事訴訟法第440條、第442條第1項定有明文。查
    抗告人於原法院應訴時即陳明應受送達之處所為台北市○○
    ○路○段92號5樓 (見原法院卷第79頁、第113頁、第115頁)
    ，原法院依上址送達訴訟文書，均由受僱人陳慧雯簽名收受
    ，此有送達證書在卷可考 (見原審卷第126頁、第192頁)。
    本件第一審判決書係於98年6月10日向上開地址送達，亦由
    受僱人陳慧雯簽名收受 (見原法院卷第229頁)，其送達自屬
    合法 (參照最高法院78年台抗字第312號裁定意旨)。至送達
    證書上雖蓋有莫特公司之圓戳，惟陳慧雯簽名收受文書時，
    係以應受送達人即抗告人之受僱人予以簽收，此有送達證書
    上由送達人在受僱人欄註記「ˇ」可資證明，是單憑送達證
    書上莫特公司之圓戳尚難認係抗告人所指稱郵務機關將原審
    判決書付與莫特公司。抗告人遲至98年7月6日始行提起上訴
    ，已逾上訴期間。從而，原法院乃於98年7月14日以上訴不
    合法，裁定駁回之，經核於法洵無違誤。抗告人仍執前詞，
    指摘原裁定不當，求予廢棄，為無理由，應予駁回。
三、據上論結，本件抗告為無理由，爰裁定如主文。
中    華    民    國    98    年    9     月    3     日
                    勞工法庭
                        審判長法  官  蕭艿菁
                              法  官  周舒雁
                              法  官  陳姿岑
正本係照原本作成。
本裁定除以適用法規顯有錯誤為理由外，不得再抗告。如提起再
抗告，應於收受後10日內委任律師為代理人向本院提出再抗告狀
。並繳納再抗告費新台幣１千元。
中    華    民    國    98    年    9     月    3     日
                              書記官  黃慶霽


司法院資訊處製作；財團法人民間司法改革基金會備份。
